【裁判字號】    95,交聲,365
【裁判日期】    950331
【裁判案由】    交管條例聲異
【裁判全文】
臺灣板橋地方法院交通事件裁定         95年度交聲字第358號
原處分機關  交通部公路總局臺北區監理所
異  議  人  松旺汽車有限公司
法定代理人  蔡裕潛
上列異議人即受處分人因違反道路交通管理處罰條例案件，不服
原處分機關於中華民國95年2 月10日所為之裁決處分（裁決書案
號：北監自裁字裁40-C0P047645號、40-C0P048329號、40-C0P04
9030號、40-C0P049315號、40-CNP068855號、40-C0P049948號、
40-C0P050423號、40-C0P050975號、40-C0P051316號、40-C0P05
1558號），聲明異議，本院裁定如下：
    主  文
原處分撤銷。
松旺汽車有限公司不罰。
    理  由
一、原處分意旨略以：異議人即受處分人松旺汽車有限公司（以
    下簡稱松旺公司）所有之車牌號碼CU-9045 號自用小貨車，
    自民國92年1 月14日起，先後於附表所示時間，在附表所示
    道路收費停車處所停車，不依規定繳費，迭經臺北縣政府警
    察局交通隊警員掣單舉發。爰依94年2 月5 日修正前道路交
    通管理處罰條例第56條第1 項第11款規定，分別裁處罰鍰新
    臺幣（下同）1200元。
二、聲明異議意旨略以：異議人前將其所有之車牌號碼CU-9045
    號自用小貨車借予周瑞煌，借用期間自91年12月30日起至92
    年2 月6 日止，且於期限內依違反道路交通管理事件統一裁
    罰基準及處理細則第24條規定告知駕駛人之姓名、身分證統
    一編號、住所，詎仍遭裁罰，實難甘服，爰依法聲明異議等
    語。
三、按道路交通管理處罰條例關於車輛所有人之處罰，如應歸責
    於車輛駕駛人者，處罰車輛駕駛人，道路交通管理處罰條例
    第85條第2 項定有明文。而逕行舉發違反道路交通管理事件
    ，經汽車所有人依通知單之應到案日期前到案，並告知違規
    駕駛人姓名、身分證統一編號及住址者，處罰機關應即另行
    通知違規駕駛人到案依法處理；逾應到案日期，處罰機關應
    依道路交通管理處罰條例第85條第3 項規定處罰該汽車所有
    人，則為違反道路交通管理事件統一裁罰基準及處理細則第
    24條所明定。
四、經查：本件異議人即受處分人松旺公司所有之車牌號碼CU-9
    045 號自用小貨車，自92年1 月14日起，先後於附表所示時
    間，在附表所示道路收費停車處所停車，不依規定繳費，經
    臺北縣政府警察局交通隊警員掣單舉發之事實，有臺北縣政
    府警察局北縣警交字第C0P047645 號、第C0P048329 號、第
    C0P049030 號、第C0P049315 號、第CNP068855 號、第C0P0
    49948 號、第C0P050423 號、第C0P050975 號、第C0P05131
    6 號、第C0P051558 號舉發違反道路交通管理事件通知單影
    本各1 件附卷可資佐證，其違規事實，固堪予認定。惟異議
    人前將其所有之車牌號碼CU-9045 號自用小貨車借予周瑞煌
    使用，借用期間自91年12月30日起至92年2 月6 日止，有汽
    車出借合約書影本及周瑞煌借用該車時提供之駕駛執照影本
    各1 件在卷足稽；證人周瑞煌於本院訊問時亦到庭具結證稱
    ：前開自用小貨車係伊受蔡清祥之託出面借用，借車期間自
    91年12月30日起至92年2 月6 日止，上述汽車出借合約書係
    伊本人親自簽立，簽約後，松旺公司即將車牌號碼CU-9045
    號自用小貨車交付等語（見本院95年3 月22日訊問筆錄），
    足徵異議人所辯屬實。異議人既自91年12月30日起，將其所
    有之車牌號碼CU-9045 號自用小貨車借予周瑞煌駕駛，迄92
    年2 月6 日止，期間均由借用人周瑞煌占有使用，並有實際
    上之管領力，本件違規行為，自應歸責於駕駛人周瑞煌，至
    周瑞煌是否復將借用之汽車轉交他人使用，則非所問。而本
    件違規事實經臺北縣政府警察局交通隊警員舉發後，異議人
    即依前揭舉發通知書所定應到案日期（詳如附表所示）前到
    案，告知違規車輛駕駛人之姓名、身分證統一編號及住址，
    有申請書影本4 件存卷為憑，揆諸前開法條規定，處罰機關
    應即另行通知違規駕駛人到案依法處理。綜上所述，異議人
    既無違規行為，復無可歸責之事由，自不應予處罰。從而，
    本件異議為有理由，爰撤銷原處分，併為受處分人不罰之諭
    知，用期適法。
據上論斷，應依道路交通案件處理辦法第20條，裁定如主文。
中    華    民    國    95    年    3     月    31    日
                        交通法庭  法  官  廖  怡  貞
以上正本證明與原本無異
如不服本裁定應於送達後5 日內向本院提出抗告狀
                                  書記官  陳  淑  芳
中    華    民    國    95    年    3     月    31    日
附表
┌──┬─────┬─────┬─────┬─────┐
│編號│違規時間  │違規地點  │應到案日期│裁決書案號│
├──┼─────┼─────┼─────┼─────┤
│1   │92年1 月14│臺北縣中和│92年4 月11│北監自裁字│
│    │日下午4 時│市○○路  │日        │裁40-C0P04│
│    │許        │          │          │7645號    │
├──┼─────┼─────┼─────┼─────┤
│2   │92年1 月16│臺北縣中和│92年4 月11│北監自裁字│
│    │日下午5 時│市○○路  │日        │裁40-C0P04│
│    │5 分許    │          │          │8329號    │
├──┼─────┼─────┼─────┼─────┤
│3   │92年1 月20│臺北縣中和│92年4 月12│北監自裁字│
│    │日下午5 時│市○○路  │日        │裁40-C0P04│
│    │45分許    │          │          │9030號    │
├──┼─────┼─────┼─────┼─────┤
│4   │92年1 月21│臺北縣中和│92年4 月12│北監自裁字│
│    │日下午4 時│市○○路  │日        │裁40-C0P04│
│    │30分許    │          │          │9315號    │
├──┼─────┼─────┼─────┼─────┤
│5   │92年1 月22│臺北縣三重│92年4 月12│北監自裁字│
│    │日下午7 時│市○○路  │日        │裁40-CNP06│
│    │57分許    │          │          │8855號    │
├──┼─────┼─────┼─────┼─────┤
│6   │92年1 月23│臺北縣中和│92年4 月12│北監自裁字│
│    │日下午5 時│市○○路  │日        │裁40-C0P04│
│    │40分許    │          │          │9948號    │
├──┼─────┼─────┼─────┼─────┤
│7   │92年1 月27│臺北縣中和│92年4 月18│北監自裁字│
│    │日下午7 時│市○○路  │日        │裁40-C0P05│
│    │45分許    │          │          │0423號    │
├──┼─────┼─────┼─────┼─────┤
│8   │92年1 月28│臺北縣中和│92年4 月18│北監自裁字│
│    │日下午4 時│市○○路  │日        │裁40-C0P05│
│    │40分許    │          │          │0975號    │
├──┼─────┼─────┼─────┼─────┤
│9   │92年1 月29│臺北縣中和│92年4 月18│北監自裁字│
│    │日下午7 時│市○○路  │日        │裁40-C0P05│
│    │35分許    │          │          │1316號    │
├──┼─────┼─────┼─────┼─────┤
│10  │92年1 月30│臺北縣中和│92年4 月18│北監自裁字│
│    │日下午4 時│市○○路  │日        │裁40-C0P05│
│    │45分許    │          │          │1558號    │
└──┴─────┴─────┴─────┴─────┘


司法院資訊處製作；財團法人民間司法改革基金會備份。
